# 收回土地使用权如何账务处理，陈版

提问人：呼叫帮助 时间：2010-03-03 13:44:57
由于市政建设需要占用本公司的一块土地，本公司将其房产和其他不动产进行了清理，现政府支付一笔补偿金，本公司已执行新准则。 同事认为：本公司收到这根笔补偿金后，财务上应按企业会计准则解释第 3 号四、企业收到政府给予的搬迁补偿款进行会计处理。 我认为应是政府收回土地使用权而给企业的补偿，不应属于政府补助规范范围。因为不符合政府补助的无偿性特征，应按照资产处置损益处理。 陈版到底哪种处理方式是准确的？望指教！

回答人：chenyiwei
回复 楼主 呼叫帮助 的帖子这种情况属于搬迁补偿，应按《企业会计准则解释第 3 号》规定进行会计处理。请注意区分应当采用该文件规定的哪一种会计模式，即根据搬迁目的和补偿款的支付来源确定使用何种会计模式。

回答人：chenyiwei
回复 藤椅 呼叫帮助 的帖子只能理解为属于对特殊事项的特别规定。